# 请教陈版，新租赁准则，租赁资产大于租赁负债

提问人：lovelyandy 时间：2021-04-21 08:05:07
请教陈版，初始确认时通常租赁资产等于或大于租赁负债，而后续计量时，由于租赁负债与付款相关，假如本应 2020 年支付的租金，实际延后到了 2021 年才支付，而租赁资产正常摊销，这样的话可能会导致 2020 年末租赁资产小于租赁负债的情况，请问这是合理的吗？今年开始应用租赁准则，处理起来还比较生疏，请陈版指导一下，谢谢！

回答人：chenyiwei
使用权资产代表对租赁物的使用权，而租赁负债代表为获取该使用权尚需支付的款项的折现值，因此这两者之间的金额大小没有确定的关系，也是有可能出现你说的情况。